高雄高等行政法院裁定
111年度交上字第21號
上  訴  人  柯宥名                                     

被   上訴人  臺南市政府交通局

代  表  人  王銘德              
上列當事人間交通裁決事件，上訴人對於中華民國110年12月30
日臺灣臺南地方法院110年度交字第92號行政訴訟判決，提起上
訴，本院裁定如下︰
　　主  文
一、上訴駁回。
二、上訴審訴訟費用新臺幣750元由上訴人負擔。
    理  由
一、按「對於交通裁決事件之裁判提起上訴者，非以原裁判違背法令為理由，不得為之，並應於上訴理由中表明下列事由之一，提出於原地方法院行政訴訟庭為之：一、原裁判所違背之法令及其具體內容。二、依訴訟資料可認為原裁判有違背法令之具體事實。」行政訴訟法第237條之9第2項準用第235條第2項及第236條之1規定甚明。次按「判決不適用法規或適用不當者，為違背法令。有下列各款情形之一者，其判決當然違背法令：一、判決法院之組織不合法。二、依法律或裁判應迴避之法官參與裁判。三、行政法院於審判權之有無辨別不當或違背專屬管轄之規定。但其他法律別有規定者，從其規定。四、當事人於訴訟未經合法代理或代表。五、違背言詞辯論公開之規定。六、判決不備理由或理由矛盾。」「上訴不合法者，最高行政法院應以裁定駁回之。」行政訴訟法第237條之9第2項準用第236條之2第3項再準用第243條及第249條第1項前段亦分別定有明文。準此，交通裁決事件之上訴，須以原判決違背法令為理由，並應於上訴理由中具體表明原判決有何合於行政訴訟法第237之9第2項準用第236條之2第3項再準用第243條第1項及第2項所列各款之事實，此為上訴之合法要件。上訴狀或理由書如未依此項方法表明，或其所表明者與上開法條規定不合時，即難認為已對交通裁決事件訴訟程序判決之違背法令有具體之指摘，其上訴自難認為合法，應予駁回。
二、緣上訴人於民國109年12月10日晚間6時10分許，騎乘車牌號
    碼000-0000號普通重型機車，沿臺南市○區○○○○○○道○○○○○路
    ○段之有燈光號誌管制交岔路口，於崇善路西向路口號誌為
    紅燈時，違規紅燈右轉駛入中華東路三段北向車道，有違反
    道路交通管理處罰條例第53條第2項之行為，經在該路口執
    行勤務之臺南市政府警察局第一分局（下稱舉發機關）員警
    鳴笛示警，並以指揮棒示意上訴人停車，詎上訴人拒絕停車
    接受檢，在該員警前方逕往中華東路三段北向車道駛離逃逸
    。舉發機關遂依員警密錄器等影像資料，填掣109年12月12
    日南市警交字第SK1918732號舉發違反道路交通管理事件通
    知單送達上訴人並移送被上訴人。被上訴人審視上訴人陳述
    意旨及舉發機關函復理由後，依道路交通管理處罰條例第60
    條第1項等規定開立110年4月8日南市交裁字第78-SK1918732
    號裁決書，裁處上訴人「罰鍰新臺幣（下同）1萬元，吊扣
    駕駛執照6個月」。上訴人不服，提起行政訴訟，經臺灣臺
    南地方法院110年度交字第92號行政訴訟判決駁回，上訴人
    仍不服，遂提起本件上訴。
三、上訴意旨略以：
    原判決雖以員警係站立在崇善路西向與中華東路北向車道交會處之「萬福台菜海產羊肉爐」店轉角處前，上訴人沿該店店面右轉可輕易發現員警，然該日當上訴人紅燈右轉時，員警已位於上訴人右後方，上訴人僅能用餘光辨認，未察知該人員警，更不知該員警有制止或命停車，原判決認事用法有所不當等語。
四、上訴意旨雖以原判決違背法令為由，惟核其上訴理由，無非
    係就原審所為證據取捨及事實認定之職權行使指摘為不當，
    而未具體指明原判決有何不適用法規或適用法規不當之情形
    並揭示該法規之條項或其內容，及合於行政訴訟法第237條
    之9第2項準用第236條之2第3項、第243條第2項所列各款之
    具體事實，自難認其對原判決之如何違背法令已有具體之指
    摘。依首揭規定及說明，其上訴為不合法，應以裁定駁回。
五、本件上訴審訴訟費用750元（上訴裁判費），應由上訴人負
    擔，爰確定訴訟費用額如主文第2項所示。
六、結論：上訴不合法。
中　　華　　民　　國　　111 　年　　6 　　月　　8 　　日
            高雄高等行政法院第三庭
                        審判長法官　蘇　秋　津
                              法官　黃　堯　讚
                              法官　孫　奇　芳
以上正本係照原本作成。
不得抗告。
中　　華　　民　　國　　111 　年　　6 　　月　　8 　　日
                            書 記 官　宋　鑠　瑾